臺灣板橋地方法院刑事判決　　　　　　　93年度訴字第1246號
公　訴　人　臺灣板橋地方法院檢察署檢察官
被　　　告　戊○○
　　　　　　丁○○
上列被告等因違反電信法等案件，經檢察官提起公訴（九十三年
度偵字第三八六八號），本院判決如左：
    主  文
戊○○共同連續行使偽造私文書，足以生損害於他人，累犯，處
有期徒刑陸月，如易科罰金以參佰元折算壹日。如附表二(一)編號
三、四所示之物、附表二(二)、(六)所示之物、附表二(三)編號四、五
、附表二(四)所示之署押、印文均沒收。
丁○○共同連續行使偽造私文書，足以生損害於他人，處有期徒
刑捌月。如附表二(一)、(二)、(六)所示之物、附表二(三)、(四)、(五)所示
之署押、印文均沒收。
    事  實
一、戊○○前有竊盜等案件之犯罪科刑紀錄，執行完畢已逾五年
    ；又於民國九十年間因搶奪案件，經本院於同年十二月二十
    五日以九十年度訴字第一八六一號判處有期徒刑八月，於九
    十一年二月十五日確定，嗣於九十一年十一月十四日執行完
    畢（構成累犯）。
二、戊○○基於收受贓物之犯意，於九十三年二月七日某時，在
    臺北縣板橋市○○路○段二六五巷七二弄八號二樓，明知其
    兄潘軍雄（所犯搶奪罪部分，經本院於九十三年六月十日以
    九十三年度訴字第六０三號判處有期徒刑一年八月，於同年
    月二十五日確定）所交付之乙○○身分證及汽車駕駛執照各
    一張、庚○○、丙○○、甲○○、己○○、辛○○之身分證
    各一張（上開乙○○之身分證、汽車駕駛執照係於九十三年
    二月六日下午二時許，在臺北縣板橋市○○路十五巷口處遭
    潘軍雄搶奪之物；庚○○之身分證係於八十六年三月一日中
    午十二時三十分許，在臺北市士林區某處遺失之物；丙○○
    之身分證係於九十三年二月二日下午十時三十五分許，在板
    橋市○○街「頂好超市」前遭潘軍雄搶奪之物；甲○○之身
    分證係於九十三年二月三日上午十一時許，在樹林市鎮○街
    與博愛一街路口遭潘軍雄搶奪之物；己○○之身分證係於九
    十三年二月三日下午一時十五分許，在新莊市○○路○段二
    十號前遭潘軍雄搶奪之物；辛○○之身分證係於九十二年七
    月二十九日某時，在臺北縣鶯歌鎮○○○街十四號遭人竊取
    之物﹝起訴書誤為係遭人搶奪之物﹞），均係來路不明而屬
    他人財產犯罪所得之贓物，竟予以收受後，並於同日某時許
    ，在上址，將上開身分證、駕駛執照全數交予友人丁○○，
    而丁○○明知戊○○所交付之前開證件均係來路不明而屬他
    人財產犯罪所得之贓物，仍基於收受贓物之犯意，予以收受
    。
三、丁○○於取得上開乙○○等人之證件後，即與戊○○共同意
    圖為自己不法之所有及財產上不法利益，並基於行使偽造私
    文書、詐欺取財、詐欺得利之概括犯意聯絡，由丁○○持上
    開乙○○之身分證，冒用乙○○名義：
（一）先於九十三年二月七日，在臺北縣板橋市○○路○段二六
      五巷七二弄八號二樓，由戊○○提供三百元予丁○○，作
      為丁○○偽刻他人之印章及冒名申請中國信託商業銀行開
      設帳戶之費用後，丁○○乃利用不知情之刻印店人員同時
      接續偽造「乙○○」、「丙○○」、「己○○」、「庚○○」之印章各一枚後，並由丁○○持上開乙○○之身分證
      及偽造「乙○○」之印章，於九十三年二月九日下午六時
      三十分許，在臺北縣土城市○○路○段三０四號「中國信
      託商業銀行土城分行」內，於中國信託商業銀行「印鑑卡
      」、「辦理各項業務申請書」及「確認條款約定書（第三
      版）」上，偽造「乙○○」之簽名，並蓋用前開偽造「乙○○」之印章而偽造「乙○○」之印文（偽造簽名、印文
      之時間、地點、數量等，均詳附表一(一)所示），而偽造上
      開印鑑卡、申請書、約定書等開戶文件各一份，並持向中
      國信託商業銀行承辦人員冒名申辦乙○○名義之活期儲蓄
      存款帳戶而行使之，足以生損害於乙○○及中國信託商業
      銀行對帳戶管理之正確性，並致使上開銀行承辦人員誤以
      為係乙○○本人申請，因而交付乙○○名義之中國信託銀
      行金融卡一枚、存摺一本及啟用密碼單一份予丁○○後，
      由丁○○將該金融卡、存摺等物轉交戊○○收執。嗣於九
      十三年二月十二日下午一時五十分許，戊○○在臺北縣板
      橋市○○路○段二六五巷七二弄八號二樓為警查獲，並扣
      得前開乙○○名義之中國信託銀行金融卡一張、存摺一本
      。
（二）又先後於九十三年二月十日、同月十四日，分別在附表一
      (二)所示之門市店內，於臺灣大哥大股份有限公司（下稱臺
      灣大哥大公司）「行動電話服務申請書」（一式四聯，採
      複寫方式，分別為白色公司使用聯、紅色客戶留存聯、黃
      色代理商聯，及藍色銷售店聯）上，依身分證所載，填寫
      乙○○之姓名、統一編號、出生年月日、聯絡電話及帳單
      、戶籍地址等資料後，黏貼身分證正反面影本，並於申請
      書及所附同意書之申請人簽章欄、立同意書人簽章欄上偽
      造「乙○○」之簽名（偽造簽名之日期、地點、數量、文
      件等，詳附表一(二)所示），而連續偽造乙○○名義之行動
      電話服務申請書、同意書各二份，並連續將前開偽造之行
      動電話服務申請書、同意書，持以交付上開承辦人員，偽
      以乙○○欲辦理行動電話之意思而行使之，足以生損害於
      乙○○本人、上開經銷門市公司及臺灣大哥大公司行動電
      話客戶資料管理之正確性，並致使上開承辦人員因此陷於
      錯誤，而交付所經銷之臺灣大哥大公司「0000000
      000」、「0000000000」行動電話ＳＩＭ卡
      各一枚予丁○○。丁○○再將上開詐得之ＳＩＭ卡，交付
      予戊○○使用，而由戊○○將上開ＳＩＭ卡插入行動電話
      內，並於九十三年二、三月間，在不詳地點，連續多次撥
      打上開門號之行動電話對外通訊使用，使臺灣大哥大公司
      陷於錯誤，而提供行動電話通信服務，藉以詐得免費用使
      用行動電話通信之財產上不法利益共計新台幣（下同）四
      千三百五十五元（前開二支門號電話費分別三千六百十六
      元、七百三十九元）。
四、丁○○另自行基於同一為自己不法之所有及財產上不法利益
    之意圖，及同一行使偽造私文書、詐欺取財、詐欺得利之概
    括犯意，冒用乙○○名義：
（一）於九十三年二月九日、同年月十日，持上開乙○○之身分
      證，分別在附表一(三)所示行動電話門市店內，向門市店之
      承辦人員申請行動電話門號，並於和信通訊股份有限公司
      （下稱和信公司）「行動電話服務申請書」（一式四聯，
      採複寫方式，分別為白色客服聯、紅色代理商聯、黃色經
      銷商聯，及綠色用戶聯）上，依身分證所載填寫乙○○之
      姓名、統一編號、出生年月日、聯絡電話及帳單、戶籍地
      址等資料後，黏貼身分證正反面影本，並於申請人簽章欄
      上偽造「乙○○」之簽名或指印（偽造簽名、指印之日期
      、地點、文件、數量等，均詳附表一(三)編號一、二所示）
      ，而連續偽造乙○○名義之上開和信公司行動電話服務申
      請書共二份；再於遠傳電訊股份有限公司（下稱遠傳公司
      ）「遠傳網際網路行動電話服務啟用申請書」上，由門市
      店人員直接於電腦中輸入申請人名義人乙○○之基本資料
      再黏貼身分證正反面影本後，丁○○並於申請人簽章欄上
      偽造「乙○○」之簽名或指印（偽造簽名、指印之日期、
      地點、文件、數量等，均詳附表一(三)編號三所示），而偽
      造乙○○名義之遠傳網際網路行動電話服務啟用申請書一
      份。丁○○並連續將前開偽造之和信公司行動電話服務申
      請書、遠傳網際網路行動電話服務啟用申請書，持以交付
      上開門市店之承辦人員，偽以乙○○欲辦理行動電話之意
      思而行使之，均足以生損害於乙○○本人、上開經銷門市
      公司及及和信公司、遠傳公司對於行動電話客戶資料管理
      之正確性，並致使上開承辦人員因而陷於錯誤，而交付所
      經銷之和信公司「0000000000」、「0000
      000000」行動電話ＳＩＭ卡各一枚、遠傳公司「0
      000000000」行動電話ＳＩＭ卡一枚予丁○○。
      丁○○於詐得上開行動電話ＳＩＭ卡後，即以每枚一千元
      至一千五百元不等之價錢，價售交付予僅就詐得免繳電信
      服務費之財產上不法利益犯行有共同犯意聯絡之綽號「罐
      頭」之成年男子，由「罐頭」將上開丁○○所交付之ＳＩ
      Ｍ卡插入行動電話內，並於九十三年二、三月間，在不詳
      地點，連續多次撥打上開門號之行動電話對外通訊使用，
      使和信公司、遠傳公司陷於錯誤，而提供行動電話通信服
      務，藉以詐得免費使用行動電話通信之財產上不法利益共
      計二萬零九百六十一元（上開三支門號之電話費分別為九
      千七百七十九元、五千一百十二元、六千零七十元）。
（二）又於九十三年二月十六日、同年二月二十三日，分別在板
      信商業銀行土城分行、華南商業銀行土城分行、富邦商業
      銀行土城分行內，連續於板信商業銀行之「存摺存款開戶
      申請書」、華南商業銀行之「存款戶約定書」、富邦商業
      銀行之「一本萬利」約定書上偽造「乙○○」之簽名，並
      蓋用前開偽造「乙○○」之印章而偽造「乙○○」之印文
      （偽造簽名、印文之日期、數量等，均詳附表一(四)所示）
      ，而連續偽造上開「存摺存款開戶申請書」、「存款戶約
      定書」、「一本萬利」約定書各一份，並連續將上開文書
      持向前開三家銀行冒名申辦活期儲蓄存款帳戶而行使之，
      足以生損害於乙○○及前開銀行帳戶管理之正確性，並致
      使上開銀行承辦人員誤以為係乙○○本人申請，因而交付
      乙○○名義之上開銀行核發之金融卡、存摺及啟用密碼單
      各一件。丁○○隨即將所領得之上開板信商業銀行、華南
      商業銀行所核發之存摺、金融卡等物轉賣他人牟利。
五、嗣因乙○○於九十三年二月十七日接獲華南商業銀行及警方
    之通知，得知遭人冒名申請銀行帳戶，其乃於九十三年二月
    十七日、十八日向華南商業銀行及中國信託商業銀行土城分
    行辦理掛失後，丁○○於九十三年二月二十三日下午四時三
    十分許，仍前往中國信託商業銀行土城分行，欲辦理乙○○
    存摺遺失申請補發時，為銀行人員察覺並報警處理，而當場
    查獲，並在丁○○所攜帶之皮包內扣得前開乙○○、庚○○
    、丙○○、甲○○、己○○、辛○○之身分證各一張、乙○○之汽車駕駛執照一張、偽造之「乙○○」、「丙○○」、
    「己○○」、「庚○○」之印章各一枚及前開乙○○名義之
    富邦商業銀行金融卡一張、存摺一本、啟用密碼單二張，始
    查悉上情。
六、案經臺北縣政府警察局土城分局報請臺灣板橋地方法院檢察
    署檢察官偵查起訴。
    理  由
一、訊據被告戊○○、丁○○對於上揭犯行於本院審理中均坦承
    不諱（詳見本院九十四年九月八日審判筆錄第二十、二十一
    頁），且：
（一）上開事實欄二之收受贓物犯行部分，已據證人即搶奪並交
      付上開證件予被告戊○○之潘軍雄於另案警詢、偵查中供
      明在卷，且據被害人乙○○、庚○○、丙○○、甲○○、
      己○○於警詢時、被害人辛○○於本院審理中指述屬實，
      並有贓證物認領保管單五紙、贓物代保管條、本院九十三
      年度訴字第六０三號刑事判決電腦列印表各一件在卷可稽
      。
（二）上開事實欄三（一）、四（二）之犯行部分，亦據被害人
      乙○○於警詢時指述屬實，並有中國信託商業銀行印鑑卡
      、辦理各項業務申請書、確認條款約定書（第三版）、板
      信商業銀行存摺存款開戶申請書、華南商業銀行存款戶約
      定書、富邦商業銀行一本萬利帳戶約定書各一件在卷可稽
      ，復有偽造之乙○○、丙○○、己○○、庚○○之印章各
      一枚、前開乙○○名義之中國信託銀行金融卡一張、存摺
      一本、乙○○名義之富邦商業銀行金融卡一張、存摺一本
      、啟用密碼單二張扣案可資佐證。
（三）上開事實欄三（二）、四（一）之犯行部分，業經被害人
      乙○○於警詢時指述屬實，且有門號「00000000
      00」、「0000000000」之臺灣大哥大公司行
      動電話服務申請書（含同意書）、門號「0000000
      000」、「0000000000」之和信公司行動電
      話服務申請書、門號「0000000000」之遠傳公
      司遠傳網際網路行動電話服務啟用申請書各一件（以上均
      影本），及臺灣大哥大公司「0000000000」、
      「0000000000」之電信費收據各一紙、和信公
      司九十四年四月十一日和信（業服）字第０九四００四六
      二號函及其附件所示之行動電話帳單表、門號「0000
      000000」之遠傳公司行動電話帳單明細各一份附卷
      可憑。
（四）綜上足認被告戊○○、丁○○之自白與事實相符，堪以採
      信。本案事證明確，被告戊○○、丁○○犯行洵堪認定，
      應依法論科。
二、論罪科刑部分：
（一）核被告戊○○、丁○○所為，係犯刑法第三百四十九條第
      一項之收受贓物罪、刑法第二百十六條、第二百十條之行
      使偽造私文書罪、同法第三百三十九條第一項之詐欺取財
      罪及同法第三百三十九條第二項之詐欺得利罪。被告二人
      上開偽造「乙○○」印章（被告等一次偽造「乙○○」、
      「丙○○」、「己○○」、「庚○○」之印章，屬一行為
      侵害數被害人之法益，觸犯數相同之罪名，屬想像競合犯
      ，僅從一重之偽造印章行為處斷；另此部分偽造印章之犯
      行，係利用不知情之刻印店人員為之，為間接正犯）、印
      文、署押之行為，係偽造私文書之部分行為，而偽造私文
      書之低度行為復為行使偽造私文書之高度行為所吸收，均
      不另論罪。
（二）被告二人就上開事實欄三（一）、（二）之行使偽造私文
      書、詐欺取財、詐欺得利之犯行間，及被告丁○○與綽號
      「罐頭」之成年男子，就事實欄四（一）中有關詐得免費
      使用和信公司「0000000000」、「00000
      00000」、遠傳公司「0000000000」行動
      電話通信之財產上不法利益之詐欺得利犯行部分，均有犯
      意之聯絡及行為分擔，皆為共同正犯。按共同正犯間，非
　　　僅就自己實施之行為負其責任，並在犯意聯絡之範圍內，
  　　對於他共同正犯所實施之行為，亦應共同負責，若他犯所
    　實施之行為，超越原計劃之範圍，而為其所難預見者，則
      僅應就其所知之程度，令負責任，未可概以共同正犯論（
      最高法院九十年度台上字第四八三號、九十二年度台上字
      第七七四號判決均採同一意旨）。查本件被告丁○○所為
      如事實欄四（一）、（二）所示之犯行部分，被告戊○○
      堅決否認參與或知悉，且證人即被告丁○○於本院審理中
      ，以證人身分進行詰問時，亦未曾證述被告戊○○就此部
      分犯行有何犯意聯絡或行為分擔之事實，又警方在被告戊○○住處，雖扣得之中國信託商業銀行存摺、金融卡等物
      ，然此亦不足以證明被告戊○○有與被告丁○○共犯事實
      欄四（一）、（二）所示之犯行，此外，亦查無積極證據
      足認被告戊○○有與丁○○共同涉犯此部分犯行，是此部
      分犯行係被告丁○○獨自所為，併予敘明。
（三）又被告等收受贓物之犯行部分，係以一行為同時收受被害
      人乙○○、庚○○、丙○○、甲○○、己○○、辛○○之
      身分證各一張、乙○○之汽車駕駛執照一張，屬一行為侵
      害數個被害人之財產持有法益，觸犯數相同之罪名，為想
      像競合犯，應依刑法第五十五條規定，從一重處斷。被告
      二人先後數次行使偽造私文書、詐欺取財、詐欺得利之犯
      行，均時間緊接，方法相同，觸犯構成要件相同之罪，顯
      係基於概括犯意所為，均屬連續犯，應依刑法第五十六條
      之規定，各論以一罪，並均加重其刑。被告二人所犯上開
      收受贓物罪、連續行使偽造私文書罪及連續詐欺取財罪、
      詐欺得利罪間，有方法、目的之牽連犯裁判上一罪關係，
      應依刑法第五十五條規定，從一重論以連續行使偽造私文
      書罪。末查被告戊○○於九十年間因搶奪案件，經本院以
      九十年度訴字第一八六一號判處有期徒刑八月，於九十一
      年二月十五日確定，嗣於九十一年十一月十四日執行完畢
      ，有臺灣高等法院被告前案紀錄表一件附卷可按，其於有
      期徒刑執行完畢後，五年內再犯本件有期徒刑以上之罪，
      為累犯，應依刑法第四十七條規定，加重其刑，並遞加重
      之。
（四）公訴人起訴時就事實欄三（二）部分，僅記載被告丁○○
      偽造臺灣大哥大公司之行動電話服務申請書，並持以行使
      ，惟就被告丁○○於同意書之申請人簽章欄、立同意書人
      簽章欄上偽造「乙○○」之簽名，而偽造乙○○名義之同
      意書部分，漏未起訴；且就事實欄四（二）部分，起訴書
      僅略載被告丁○○偽造「乙○○」之署名、印文於存摺存
      款開戶申請書，進而偽造存摺存款開戶申請書，持以行使
      ，並未列載被告在「印鑑卡」、「確認條款約定書（第三
      版）」上偽造「乙○○」署押之犯罪事實；惟上開犯罪事
      實與經起訴論罪科刑之行使偽造私文書犯行部分，有實質
      上一罪關係，仍為起訴效力所及，本院依法得併為審判。
      至被告前開冒用他人名義申請行動電話門號供己使用之行
      為，與盜接或盜用他人電信設備通信之情形不同，是本案
      尚無論以電信法第五十六條第一項之餘地，起訴書記載被
      告此部分行為涉犯電信法第五十六條第一項規定，容有誤
      解，然業經公訴檢察官於審理中更正此部分犯行之所犯法
      條及罪名為刑法第三百三十九條第二項之詐欺得利罪，是
      毋庸變更起訴法條，併予敘明。
（五）爰分別審酌被告二人犯罪之動機、目的、手段、對於各該
      被害人所生之損害、被告二人參與犯行之程度、被告戊○○從中獲取犯罪所得之銀行存摺、金融卡，並尚未供非法
      使用，被告丁○○則已將冒名申請取得之部分存摺、金融
      卡價售他人使用，及被告二人於審理中均坦承犯行之態度
      等一切情狀，分別量處如主文所示之刑，並就被告戊○○
      部分諭知易科罰金之折算標準，以資儆懲。
三、沒收部分：
（一）偽造乙○○名義之行動電話號碼0000000000之
      和信公司「行動電話服務申請書」綠色用戶聯（含其上偽
      造之「乙○○」之簽名、指印各一枚）、行動電話號碼0
      000000000之和信公司「行動電話服務申請書」
      綠色用戶聯（含其上偽造之「乙○○」之簽名、指印各一
      枚）、行動電話號碼0000000000之臺灣大哥大
      公司「行動電話服務申請書」紅色客戶留存聯（含其上偽
      造之「乙○○」之簽名一枚）、行動電話號碼00000
      00000之臺灣大哥大公司「行動電話服務申請書」紅
      色客戶留存聯（含其上偽造「乙○○」之簽名二枚）各一
      紙﹝如附表二(一)所示﹞，均為被告丁○○所有供行使偽造
      私文書、詐欺取財及詐欺得利犯罪所用之物，雖未扣案，
      但無證據證明已經滅失，爰依刑法第三十八條第一項第二
      款規定宣告沒收。
（二）扣案之乙○○名義之中國信託銀行金融卡一張、存摺一本
      、乙○○名義之富邦商業銀行金融卡一張、存摺一本、啟
      用密碼單二張﹝如附表二(二)所示﹞，經查無證據證明核發
      上開金融卡、存摺之銀行，就上開物件之所有權與客戶間
      有特別約定，是上開物件既經銀行交付被告丁○○（中國
      信託銀行金融卡一張、存摺一本部分，再經丁○○交付戊○○），其所有權即因而移轉，是上開物件係屬被告戊○○、丁○○所有，且係本件行使偽造私文書犯罪所得之物
      ，爰依刑法第三十八條第一項第三款規定宣告沒收。
（三）上開行動電話號碼0000000000之和信公司「行
      動電話服務申請書」（一式四聯），其中紅色代理商聯、
      黃色經銷商聯，及綠色用戶聯上偽造之「乙○○」簽名、
      指印各三枚（偽造署押合計六枚）、行動電話號碼000
      0000000之和信公司「行動電話服務申請書」（一
      式四聯），其中紅色代理商聯、黃色經銷商聯，及綠色用
      戶聯）上偽造之「乙○○」簽名、指印各三枚（偽造署押
      合計六枚）、行動電話號碼0000000000之遠傳
      公司「遠傳網際網路行動電話服務啟用申請書」上申請人
      簽名欄上偽造「乙○○」之簽名二枚、行動電話號碼00
      00000000之臺灣大哥大公司「行動電話服務申請
      書」（一式四聯），其中白色公司使用聯、黃色代理商聯
      、藍色銷售店聯上偽造「乙○○」之簽名合計三枚、上開
      申請書所附「同意書」立同意書人簽章欄、立同意書人姓
      名簽章欄上偽造「乙○○」之簽名各一枚（合計二枚）；
      行動電話號碼0000000000之臺灣大哥大公司「
      行動電話服務申請書」（一式四聯），其中白色公司使用
      聯、黃色代理商聯、藍色銷售店聯上偽造「乙○○」之簽
      名合計六枚；上開申請書所附「同意書」立同意書人簽章
      欄、立同意書人姓名簽章欄上偽造「乙○○」之簽名各一
      枚（合計二枚）﹝如附表二(三)所示﹞，均係偽造之署押，
      不問屬於犯人與否，應依刑法第二百十九條之規定併為沒
      收之諭知。
（四）又被告丁○○在中國信託商業銀行「印鑑卡」存款人簽章
      欄上偽造「乙○○」之簽名、印文各一枚、「式樣一」欄
      上偽造「乙○○」之簽名一枚、「式樣二」欄偽造「乙○○」之印文一枚；同一銀行「辦理各項業務申請書」申請
      人姓名欄上偽造「乙○○」之簽名、印文各一枚；同銀行
      「確認條款約定書（第三版）」立約人簽章欄上偽造「乙○○」之簽名、印文各一枚；及被告丁○○在板信商業銀
      行「存摺存款開戶申請書」原留印鑑欄上偽造「乙○○」
      之印文一枚；存戶原留印鑑或代理人簽章欄上偽造「乙○○」之簽名、印文各一枚；存戶欄上偽造「乙○○」之簽
      名一枚、印文二枚；出生日欄偽造「乙○○」之印文一枚
      ；在華南商業銀行「存款戶約定書」上方領用人簽章欄上
      偽造「乙○○」之簽名、印文各一枚；下方立約定書人欄
      上偽造「乙○○」之簽名、印文各一枚；在富邦商業銀行
      「一本萬利帳戶」約定書立約定書人欄上偽造「乙○○」
      之簽名、印文各一枚﹝如附表二(四)所示﹞，與偽造之「乙○○」、「丙○○」、「己○○」、「庚○○」之印章各
      一枚﹝如附表二(五)所示﹞，分別係偽造之署押、印文、印
      章，不問屬於犯人與否，均應依刑法第二百十九條之規定
      併為沒收之諭知。
（五）按共同正犯在犯意聯絡範圍內之犯罪行為，始應由各共犯
      同負全部責任，而事實欄四（一）、（二）之犯行係被告
      丁○○獨自所為，有如前述，是被告戊○○就此部分自不
      負刑事責任，是有關事實欄四（一）、（二）之犯行中所
      偽造之署押、印文應沒收部分，自不於諭知被告戊○○之
      罪刑時併與宣告沒收，附此敘明。
據上論斷，應依刑事訴訟法第二百九十九條第一項前段，刑法第
二十八條、第五十六條、第二百十六條、第二百十條、第三百三
十九條第一項、第二項、第三百四十九條第一項、第五十五條、
、第四十七條、第三十八條第一項第二款、第三款、第二百十九
條，罰金罰鍰提高標準條例第一條前段、第二條，判決如主文。
本案經檢察官黃怡華到庭執行職務。
中　　華　　民　　國　九十四　年　　九　　月　二十二　日
                  刑事第十九庭  審判長法  官  白光華
                                      法  官  曾淑娟
                                      法  官  楊志雄
以上正本證明與原本無異。
如不服本判決應於送達後十日內向本院提出上訴狀。
                                      書記官  胡勤義
中　　華　　民　　國　九十四　年　　九　　月　二十二　日
附錄本案論罪科刑法條全文：
刑法第二百十條：
偽造、變造私文書，足以生損害於公眾或他人者，處五年以下有
期徒刑。
刑法第二百十六條：
行使第二百十條至第二百十五條之文書者，依偽造、變造文書或
登載不實事項或使登載不實事項之規定處斷。
刑法第三百三十九條第一項：
意圖為自己或第三人不法之所有，以詐術使人將本人或第三人之
物交付者，處五年以下有期徒刑、拘役或科或併科一千元以下罰
金。
刑法第三百四十九條
收受贓物者，處三年以下有期徒刑、拘役或五百元以下罰金。
搬運、寄藏、故買贓物或為牙保者，處五年以下有期徒刑、拘役
或科或併科一千元以下罰金。
因贓物變得之財物，以贓物論。
附表一(一)：
┌──┬─────┬────┬────────────┐
│編號│時間      │地點    │偽造簽名、指印之文件及數│
│    │          │        │量                      │
├──┼─────┼────┼────────────┤
│一  │93年2 月9 │中國信託│在活期存款帳號為00000000│
│    │日        │商業銀行│4767之中國信託商業銀行「│
│    │          │土城分行│印鑑卡」存款人簽章欄上偽│
│    │          │。      │造「乙○○」之簽名、印文│
│    │          │        │各壹枚、「式樣一」欄上偽│
│    │          │        │造「乙○○」之簽名壹枚、│
│    │          │        │「式樣二」欄偽造「乙○○│
│    │          │        │」之印文壹枚；同帳戶「辦│
│    │          │        │理各項業務申請書」申請人│
│    │          │        │姓名欄上偽造「乙○○」之│
│    │          │        │簽名、印文各壹枚；同銀行│
│    │          │        │「確認條款約定書（第三版│
│    │          │        │）」立約人簽章欄上偽造「│
│    │          │        │乙○○」之簽名、印文各壹│
│    │          │        │枚（詳本院卷第一０八至一│
│    │          │        │一０頁）。              │
└──┴─────┴────┴────────────┘
附表一(二)：
┌──┬─────┬────┬────────────┐
│編號│時間      │地點    │偽造簽名、指印之文件及數│
│    │          │        │量                      │
├──┼─────┼────┼────────────┤
│一  │93年2 月10│臺灣電店│在行動電話號碼0000000000│
│    │日        │股份有限│之臺灣大哥大公司「行動電│
│    │          │公司土城│話服務申請書」申請人簽章│
│    │          │學府服務│欄上偽造「乙○○」之簽名│
│    │          │中心。  │壹枚（詳見九十三年度偵字│
│    │          │        │第三八六八號卷第一七六頁│
│    │          │        │；一式四聯，採複寫方式，│
│    │          │        │分別為白色公司使用聯、紅│
│    │          │        │色客戶留存聯、黃色代理商│
│    │          │        │聯、藍色銷售店聯）。上開│
│    │          │        │申請書所附「同意書」立同│
│    │          │        │意書人簽章欄、立同意書人│
│    │          │        │姓名簽章欄上偽造「乙○○│
│    │          │        │」之簽名各壹枚。        │
├──┼─────┼────┼────────────┤
│二  │93年2月14 │呈絃通訊│在行動電話號碼0000000000│
│    │日        │百貨行位│之臺灣大哥大公司「行動電│
│    │          │於臺北縣│話服務申請書」申請人簽章│
│    │          │五股鄉四│欄上偽造「乙○○」之簽名│
│    │          │維路131 │貳枚（詳見本院卷第八十八│
│    │          │號之門市│頁；一式四聯，分別為白色│
│    │          │店。    │公司使用聯、紅色客戶留存│
│    │          │        │聯、黃色代理商聯、藍色銷│
│    │          │        │售店使用聯）；上開申請書│
│    │          │        │所附「同意書」立同意書人│
│    │          │        │簽章欄、立同意書人姓名簽│
│    │          │        │章欄上偽造「乙○○」之簽│
│    │          │        │名各壹枚。              │
└──┴─────┴────┴────────────┘
附表一(三)：
┌──┬─────┬────┬────────────┐
│編號│時間      │地點    │偽造簽名、指印之文件及數│
│    │          │        │量                      │
├──┼─────┼────┼────────────┤
│一  │93年2月9日│昂昇通信│在行動電話號碼0000000000│
│    │          │有限公司│之和信公司「行動電話服務│
│    │          │所屬位於│申請書」上申請人簽章欄上│
│    │          │臺北縣土│偽造「乙○○」之簽名、指│
│    │          │城市中央│印各壹枚（詳見本院卷第九│
│    │          │路一段48│十三頁；一式四聯，採複寫│
│    │          │號之門市│方式，分別為白色客服聯、│                      │
│    │          │店。    │、紅色代理商聯、黃色經銷│
│    │          │        │商聯，及綠色用戶聯）    │
├──┼─────┼────┼────────────┤
│二  │93年2 月10│同上。  │在行動電話號碼0000000000│
│    │日        │        │之和信公司「行動電話服務│
│    │          │        │申請書」上申請人簽章欄上│
│    │          │        │偽造「乙○○」之簽名、指│
│    │          │        │印各壹枚（詳見本院卷第九│
│    │          │        │十二頁）（一式四聯，採複│
│    │          │        │寫方式，分別為白色客服聯│
│    │          │        │、紅色代理商聯、黃色經銷│
│    │          │        │商聯，及綠色用戶聯）    │
├──┼─────┼────┼────────────┤
│三  │93年2 月10│航大通信│在行動電話號碼0000000000│
│    │日        │事業有限│之遠傳公司「遠傳網際網路│
│    │          │公司所屬│行動電話服務啟用申請書」│
│    │          │門市店。│上申請人簽名欄上偽造「莊│
│    │          │        │雁青」之簽名貳枚（詳本院│
│    │          │        │卷第二一０頁）。        │
└──┴─────┴────┴────────────┘
附表一(四)：
┌──┬─────┬────┬────────────┐
│編號│時間      │地點    │偽造簽名、指印之文件及數│
│    │          │        │量                      │
├──┼─────┼────┼────────────┤
│一  │93年2 月16│板信商業│在活期存款帳戶號碼為0084│
│    │日        │銀行土城│0000000000之板信商業銀行│
│    │          │分行。  │「存摺存款開戶申請書」原│
│    │          │        │留印鑑欄上偽造「乙○○」│
│    │          │        │之印文壹枚；存戶原留印鑑│
│    │          │        │或代理人簽章欄上偽造「莊│
│    │          │        │雁青」之簽名、印文各壹枚│
│    │          │        │；存戶欄上偽造「乙○○」│
│    │          │        │之簽名壹枚、印文貳枚；出│
│    │          │        │生日欄偽造「乙○○」之印│
│    │          │        │文壹枚（詳前開偵查卷第一│
│    │          │        │六八、一六九頁）。      │
├──┼─────┼────┼────────────┤
│二  │93年2 月16│華南商業│在存款帳戶號碼0000000000│
│    │日        │銀行土城│9之華南商業銀行「存款戶 │
│    │          │分行。  │約定書」上方領用人簽章欄│
│    │          │        │上偽造「乙○○」之簽名、│
│    │          │        │印文各壹枚；下方立約定書│
│    │          │        │人欄上偽造「乙○○」之簽│
│    │          │        │名、印文各壹枚（詳本院卷│
│    │          │        │第一０三頁）。          │
├──┼─────┼────┼────────────┤
│三  │93年2 月23│富邦商業│在一本萬利帳戶號碼010250│
│    │日        │銀行土城│317481之富邦商業銀行「一│
│    │          │分行。  │本萬利帳戶」約定書立約定│
│    │          │        │書人欄上偽造「乙○○」之│
│    │          │        │簽名、印文各壹枚（詳本院│
│    │          │        │卷第二七六頁）。        │
└──┴─────┴────┴────────────┘
附表二(一)：
一、偽造乙○○名義之行動電話號碼0000000000之和
    信公司「行動電話服務申請書」綠色用戶聯（含其上偽造之
    「乙○○」之簽名、指印各壹枚）壹紙。
二、偽造乙○○名義之行動電話號碼0000000000之和
    信公司「行動電話服務申請書」綠色用戶聯（含其上偽造之
    「乙○○」之簽名、指印各壹枚）壹紙。
三、偽造乙○○名義之行動電話號碼0000000000之臺
    灣大哥大公司「行動電話服務申請書」紅色客戶留存聯（含
    其上偽造之「乙○○」之簽名壹枚）壹紙。
四、偽造乙○○名義之行動電話號碼0000000000之臺
    灣大哥大公司「行動電話服務申請書」紅色客戶留存聯（含
    其上偽造「乙○○」之簽名貳枚）壹紙。
附表二(二)：
一、扣案乙○○名義之中國信託銀行金融卡壹張、存摺壹本。
二、扣案乙○○名義之富邦商業銀行金融卡壹張、存摺壹本、啟
    用密碼單貳張。
附表二(三)：
一、行動電話號碼0000000000之和信公司「行動電話
    服務申請書」（一式四聯），其中紅色代理商聯、黃色經銷
    商聯，及綠色用戶聯上偽造之「乙○○」簽名、指印各參枚
    （偽造署押合計陸枚）。
二、行動電話號碼0000000000之和信公司「行動電話
    服務申請書」（一式四聯），其中紅色代理商聯、黃色經銷
    商聯，及綠色用戶聯上偽造之「乙○○」簽名、指印各參枚
    （偽造署押合計陸枚）。
三、行動電話號碼0000000000之遠傳公司「遠傳網際
    網路行動電話服務啟用申請書」上申請人簽名欄上偽造「乙○○」之簽名貳枚。
四、行動電話號碼0000000000之臺灣大哥大公司「行
    動電話服務申請書」（一式四聯），其中白色公司使用聯、
    黃色代理商聯、藍色銷售店聯上偽造「乙○○」之簽名合計
    參枚；上開申請書所附「同意書」立同意書人簽章欄、立同
    意書人姓名簽章欄上偽造「乙○○」之簽名各壹枚（合計貳
    枚）。
五、行動電話號碼0000000000之臺灣大哥大公司「行
    動電話服務申請書」（一式四聯），其中白色公司使用聯、
    黃色代理商聯、藍色銷售店聯上偽造「乙○○」之簽名合計
    陸枚；上開申請書所附「同意書」立同意書人簽章欄、立同
    意書人姓名簽章欄上偽造「乙○○」之簽名各壹枚（合計貳
    枚）。
附表二(四)：
一、中國信託商業銀行「印鑑卡」存款人簽章欄上偽造「乙○○
    」之簽名、印文各壹枚、「式樣一」欄上偽造「乙○○」之
    簽名壹枚、「式樣二」欄偽造「乙○○」之印文壹枚。
二、中國信託商業銀行「辦理各項業務申請書」申請人姓名欄上
  　偽造「乙○○」之簽名、印文各壹枚。
三、中國信託商業銀行「確認條款約定書（第三版）」立約人簽
　  章欄上偽造「乙○○」之簽名、印文各壹枚。
附表二(五)：
一、板信商業銀行「存摺存款開戶申請書」原留印鑑欄上偽造「
  　乙○○」之印文壹枚；存戶原留印鑑或代理人簽章欄上偽造
    「乙○○」之簽名、印文各壹枚；存戶欄上偽造「乙○○」
    之簽名壹枚、印文貳枚；出生日欄偽造「乙○○」之印文壹
    枚。
二、華南商業銀行「存款戶約定書」上方領用人簽章欄上偽造「
    乙○○」之簽名、印文各壹枚；下方立約定書人欄上偽造「
    乙○○」之簽名、印文各壹枚。
三、富邦商業銀行「一本萬利帳戶」約定書立約定書人欄上偽造
    「乙○○」之簽名、印文各壹枚。
附表二(六)：
    偽造「乙○○」、「丙○○」、「己○○」、「庚○○」之
    印章各壹枚。
